<?xml version='1.0' encoding='utf-8'?>
<verb default="fionnuaraigh" disambig="">
  <verbalNoun default="fionnuarú" />
  <verbalAdjective default="fionnuaraithe" />
  <tenseForm default="fionnuaraigh" tense="Past" dependency="Indep" person="Base" />
  <tenseForm default="fionnuaraíomar" tense="Past" dependency="Indep" person="Pl1" />
  <tenseForm default="fionnuaraíodar" tense="Past" dependency="Indep" person="Pl3" />
  <tenseForm default="fionnuaraíodh" tense="Past" dependency="Indep" person="Auto" />
  <tenseForm default="fionnuaraigh" tense="Past" dependency="Dep" person="Base" />
  <tenseForm default="fionnuaraíomar" tense="Past" dependency="Dep" person="Pl1" />
  <tenseForm default="fionnuaraíodar" tense="Past" dependency="Dep" person="Pl3" />
  <tenseForm default="fionnuaraíodh" tense="Past" dependency="Dep" person="Auto" />
  <tenseForm default="fionnuaraíodh" tense="PastCont" dependency="Indep" person="Base" />
  <tenseForm default="fionnuaraínn" tense="PastCont" dependency="Indep" person="Sg1" />
  <tenseForm default="fionnuaraíteá" tense="PastCont" dependency="Indep" person="Sg2" />
  <tenseForm default="fionnuaraímis" tense="PastCont" dependency="Indep" person="Pl1" />
  <tenseForm default="fionnuaraídís" tense="PastCont" dependency="Indep" person="Pl3" />
  <tenseForm default="fionnuaraítí" tense="PastCont" dependency="Indep" person="Auto" />
  <tenseForm default="fionnuaraíodh" tense="PastCont" dependency="Dep" person="Base" />
  <tenseForm default="fionnuaraínn" tense="PastCont" dependency="Dep" person="Sg1" />
  <tenseForm default="fionnuaraíteá" tense="PastCont" dependency="Dep" person="Sg2" />
  <tenseForm default="fionnuaraímis" tense="PastCont" dependency="Dep" person="Pl1" />
  <tenseForm default="fionnuaraídís" tense="PastCont" dependency="Dep" person="Pl3" />
  <tenseForm default="fionnuaraítí" tense="PastCont" dependency="Dep" person="Auto" />
  <tenseForm default="fionnuaraíonn" tense="PresCont" dependency="Indep" person="Base" />
  <tenseForm default="fionnuaraím" tense="PresCont" dependency="Indep" person="Sg1" />
  <tenseForm default="fionnuaraímid" tense="PresCont" dependency="Indep" person="Pl1" />
  <tenseForm default="fionnuaraítear" tense="PresCont" dependency="Indep" person="Auto" />
  <tenseForm default="fionnuaraíonn" tense="PresCont" dependency="Dep" person="Base" />
  <tenseForm default="fionnuaraím" tense="PresCont" dependency="Dep" person="Sg1" />
  <tenseForm default="fionnuaraímid" tense="PresCont" dependency="Dep" person="Pl1" />
  <tenseForm default="fionnuaraítear" tense="PresCont" dependency="Dep" person="Auto" />
  <tenseForm default="fionnuaróidh" tense="Fut" dependency="Indep" person="Base" />
  <tenseForm default="fionnuaróimid" tense="Fut" dependency="Indep" person="Pl1" />
  <tenseForm default="fionnuarófar" tense="Fut" dependency="Indep" person="Auto" />
  <tenseForm default="fionnuaróidh" tense="Fut" dependency="Dep" person="Base" />
  <tenseForm default="fionnuaróimid" tense="Fut" dependency="Dep" person="Pl1" />
  <tenseForm default="fionnuarófar" tense="Fut" dependency="Dep" person="Auto" />
  <tenseForm default="fionnuaródh" tense="Cond" dependency="Indep" person="Base" />
  <tenseForm default="fionnuaróinn" tense="Cond" dependency="Indep" person="Sg1" />
  <tenseForm default="fionnuarófá" tense="Cond" dependency="Indep" person="Sg2" />
  <tenseForm default="fionnuaróimis" tense="Cond" dependency="Indep" person="Pl1" />
  <tenseForm default="fionnuaróidís" tense="Cond" dependency="Indep" person="Pl3" />
  <tenseForm default="fionnuarófaí" tense="Cond" dependency="Indep" person="Auto" />
  <tenseForm default="fionnuaródh" tense="Cond" dependency="Dep" person="Base" />
  <tenseForm default="fionnuaróinn" tense="Cond" dependency="Dep" person="Sg1" />
  <tenseForm default="fionnuarófá" tense="Cond" dependency="Dep" person="Sg2" />
  <tenseForm default="fionnuaróimis" tense="Cond" dependency="Dep" person="Pl1" />
  <tenseForm default="fionnuaróidís" tense="Cond" dependency="Dep" person="Pl3" />
  <tenseForm default="fionnuarófaí" tense="Cond" dependency="Dep" person="Auto" />
  <moodForm default="fionnuaraíodh" mood="Imper" person="Base" />
  <moodForm default="fionnuaraím" mood="Imper" person="Sg1" />
  <moodForm default="fionnuaraigh" mood="Imper" person="Sg2" />
  <moodForm default="fionnuaraímis" mood="Imper" person="Pl1" />
  <moodForm default="fionnuaraígí" mood="Imper" person="Pl2" />
  <moodForm default="fionnuaraídís" mood="Imper" person="Pl3" />
  <moodForm default="fionnuaraítear" mood="Imper" person="Auto" />
  <moodForm default="fionnuaraí" mood="Subj" person="Base" />
  <moodForm default="fionnuaraímid" mood="Subj" person="Pl1" />
  <moodForm default="fionnuaraítear" mood="Subj" person="Auto" />
</verb>
